臺灣高等法院刑事裁定　　　　　　　　 100年度毒抗字第67號
抗　告　人
即　被　告　邱耀德
上列抗告人因違反毒品危害防制條例案件，不服臺灣桃園地方法
院中華民國100年1月25日裁定（100年度毒聲字第93號），提起
抗告，本院裁定如下：
    主  文
抗告駁回。
    理  由
一、抗告意旨略以：抗告人於98年4月22日假釋出監，又於99年1
    月29日再施用第一級毒品為警查獲，按法規定應直接起訴判
    刑，原裁定強制戒治，應屬不當，應予撤銷云云。
二、聲請意旨略以：被告邱耀德因涉嫌施用毒品，經依臺灣桃園
    地方法院於民國99年3月23日以以99年度毒聲字第251號裁定
    送觀察、勒戒後，認有繼續施用毒品之傾向，有法務部矯正
    署桃園看守所（聲請書誤繕為臺灣桃園看守所）附設勒戒處
    所100年1月19日證明書1份附卷可稽，爰依毒品危害防制條
    例第20條第2項前段規定，聲請裁定令入戒治處所施以強制
    戒治等語。
三、按觀察、勒戒後，檢察官或少年法院（地方法院少年法庭）
    依據勒戒處所之陳報，認受觀察、勒戒人有繼續施用毒品傾
    向者，檢察官應聲請法院裁定或由少年法院（地方法院少年
    法庭）裁定令入戒治處所強制戒治，其期間為6個月以上，
    至無繼續強制戒治之必要為止，但最長不得逾1年，毒品危
    害防制條例第20條第2項定有明文。
四、經查：
  (一)有無繼續施用毒品傾向之評估標準，除審酌受勒戒人勒戒後
    之結果外，勒戒前之各種情況，仍應作為評估之依據。而依
    勒戒處所評分說明手冊規定，係以人格特質、臨床徵候及相
    關環境因素三項合併計算分數：(一)分數六十分以上，判定為
    有繼續施用毒品傾向；(二)五十分以下判定為無繼續施用毒品
    傾向；(三)五十一分至五十九分由判定者再做整體評估後決定
    ，若判定為有繼續施用毒品傾向需加註理由。
  (二)本件抗告人即被告邱耀德於警詢、偵查時坦承於99年1月29
    日上午9時許，在其停放於桃園縣桃園市○○○路與正康四
    街口之自用小客車上，分別施用第一級毒品海洛因、第二級
    毒品甲基安非他命各1次，於同年月日12時40分，經警採尿
    送驗，呈安非他命類、鴉片類陽性反應，此有台灣檢驗科技
    股份有限公司濫用藥物檢驗報告在卷可證（見99年度毒偵字
    第742號影印卷第37頁），並經原審法院以99年度毒聲字第2
    51號裁定送法務部矯正署臺灣桃園看守所附設勒戒處所觀察
    、勒戒，被告提起抗告，再經本院以99年度毒抗字第98號裁
    定抗告駁回確定。經聲請人即臺灣桃園地方法院檢察署檢察
    官於99年12月15日以99年度毒偵字第742號觀察勒戒處分執
    行指揮書，送法務部矯正署桃園看守所附設勒戒處所觀察、
    勒戒。嗣經臺灣桃園看守所附設勒戒處所評分結果，抗告人
    有毒品犯罪相關司法紀錄5筆、其他犯罪相關紀錄6筆，而認
    人格特質得62分；並認其無戒斷症狀、有多重藥物使用、有
    注射使用、使用期間超過1年、情緒及態度良好，而認臨床
    徵候得30分；社會功能良好，而認環境相關因素得0分，合
    計92分，綜合判斷為「有繼續施用毒品傾向」，有臺灣桃園
    地方法院99年度毒聲字第251號裁定及臺灣桃園地方法院檢
    察署檢察官觀察勒戒處分執行指揮書、法務部矯正署桃園看
    守所附設勒戒處所100年1月19日有無繼續施用毒品傾向證明
    書、有無繼續施用毒品傾向評估標準紀錄表影本附卷可稽（
    見100年毒偵緝字第6號影印卷第53頁至第55頁），則該勒戒
    處所綜合評分者依個案之臨床實務及具體個案，綜合判定抗
    告人為「有繼續施用毒品傾向」，依上開說明，尚無不合。
  (三)至於抗告意旨所陳其不應送強制戒治，而應直接起訴判刑云
    云。惟本件被告前曾於91年間施用毒品案件，經臺灣板橋地
    方法院於91年8月13日以91年度毒聲字第2571號裁定令入勒
    戒處所觀察、勒戒，復因有繼續施用傾向，經同院以91 年
    度毒聲字第3858號裁定令入戒治處所施以強制戒治，嗣因同
    院於92年9月17日以92年度毒聲字第2905號裁定停止戒治出
    所，同年11月24日期滿，未經撤銷停止戒治，有本院被告前
    案紀錄表附卷可參（詳見原審卷第10至12頁）。本件被告施
    用毒品犯行為99年1月29日上午9時許，即發生在前次強制戒
    治執行完畢釋放5年後，且此期間被告並無再犯其他施用毒
    品罪，而經司法機關追訴處罰、或另施以勒戒等保安處分，
    核與毒品危害防制條例第20條第3項之規定相符，自應循觀
    察勒戒、強制戒治之程序辦理，而非刑事處罰，抗告意旨所
    指，於法不合，自不足採。
  (四)綜上所述，原審以被告經勒戒處所評估有繼續施用毒品傾向
    ，而裁定被告令入戒治處所施以強制戒治6個月以上，至無
    繼續強制戒治之必要為止，但最長不得逾1年，於法並無不
    合。本件抗告為無理由，應予駁回。
據上論斷，應依刑事訴訟法第412條，裁定如主文。
中    華    民    國   100    年    3     月    1     日
                  刑事第十七庭  審判長法  官 王炳梁
                                      法  官 周明鴻
                                      法  官 黃雅芬
以上正本證明與原本無異。
不得再抗告。
                                      書記官 鄭雅云
中    華    民    國   100    年    3     月    4     日